【裁判字號】    90,自,229
【裁判日期】    900711
【裁判案由】    詐欺
【裁判全文】
臺灣臺中地方法院刑事裁定                            九十年度自字第二二九號
    自  訴  人  乙○○○燈飾有限公司  設台中市○區○○○路五號
    代  表  人  楊昀庭
    自訴代理人  盧文龍
    被      告  甲○○
右列被告因詐欺案件，經自訴人提起自訴，本院裁定如左：
    主  文
自訴駁回。
    理  由
一、自訴意旨略以：被告甲○○於民國八十八年三、四月間，向自訴人乙○○○燈飾
    有限公司（下稱新康公司）購買燈飾配件，並要求按月結算之方式給付買賣價金
    。自訴人以被告之前任職之公司為自訴人往來多年之廠商，故同意被告之要求先
    交付燈飾，再按月結算價金。詎被告於收受貨物之後即避不見面，雖經履次催促
    ，仍拒不給付，迄今尚積欠貨款新台幣（下同）五千八百八十元，因認其涉犯刑
    法第三百三十九條第一項之詐欺罪嫌。
二、按法院或受命法官於自訴案件第一次審判期日前訊問及調查結果，如認為案件有
    刑事訴訟法第二百五十二條至第二百五十四條之情形者，得以裁定駁回其自訴，
    同法第三百二十六條第三項定有明文。
三、次按刑法第三百三十九條第一項詐欺罪之成立，以意圖為自己或第三人不法之所
    有，以詐術使人將本人或第三人之物交付為要件。所謂以詐術使人交付，必須被
    詐欺人因其詐術而陷於錯誤，若其所用方法，不能認為詐術，亦不致使人陷於錯
    誤，即不構成該罪，有最高法院四十六年度台上字第二六○號判例意旨可資參照
    。訊據被告甲○○堅決否認上開犯行，辯稱：伊原在永新水電行工作，是老闆介
    紹伊向自訴人取貨，伊向自訴人拿燈飾去幫客戶店面裝修，客戶因歇業未給伊錢
    ，所以才無法給付貨款，伊曾請自訴人展期七、八次，自訴人也有同意，伊未詐
    欺等語。經查自訴代理人於本院訊問時指稱：被告到店內取貨時，自稱是永新水
    電行老闆賴永勳介紹他來買的，事後伊向老闆求證，賴永勳說確是他介紹的，貨
    款到期時，有同意被告展期，但一再展期均未付款，最近半年則避不見面等語，
    其指述內容核與被告供述相符，是被告此部分之供述應屬真實。衡諸常情，被告
    如自始即有詐欺之意圖，其實不必明白表示係由自訴代理人認識之老闆介紹前來
  ，以防止透過老闆追償；又於取貨後被告曾七、八次請求延期清償，且獲得同意
    ，而未立即避不見面，益徵其仍有償債之意思。故被告以事後週轉困難無法即時
    清償貨款之辯解，尚屬可信。再佐以被告於本院調查中已與自訴人達成和解，當
    庭償還自訴人五千元，自訴人並表示拋棄其餘八百八十元之請求權，有本院九十
    年五月十七日訊問筆錄在卷可憑，足證本件應屬單純之民事債務關係，難認被告
    自始具有詐欺之意圖。此外，復查無其他積極事證足資證明被告有詐欺之犯行，
    其犯罪嫌疑自有未足，揆諸前揭規定，本件自訴應予裁定駁回。
據上論斷，應依刑事訴訟法第三百二十六條第三項、第二百五十二條第十款，裁定如
主文。
中      華      民      國      九十      年    七    月      十一      日
                                   台灣台中地方法院刑事第三庭
                                        法  官 唐  光  義
右正本證明與原本無異。
如不服本裁定，應於送達後五日內向本院提出上訴狀（須附繕本），抗告於台灣高等
法院台中分院。
                                        書記官
中      華      民      國      九十      年    七    月  十一      日


司法院資訊處製作；財團法人民間司法改革基金會備份。
